臺灣士林地方法院民事裁定
110年度抗字第289號
抗  告  人  高順志  
相  對  人  簡寶菊  
上列抗告人因與相對人間本票裁定事件，對於中華民國110年9月
28日本院司法事務官所為110 年度司票字第8359號裁定提起抗告
，本院裁定如下：
    主  文
抗告駁回。
抗告程序費用新臺幣壹仟元由抗告人負擔。
    理  由
一、按執票人向本票發票人行使追索權時，得聲請法院裁定後強
    制執行。在票據上簽名者，依票上所載文義負責。票據法第
    123條、第5條第1項分別定有明文。本票執票人依上開法條
    之規定，聲請法院裁定許可對發票人強制執行，係屬非訟事
    件程序，法院僅就形式上審查得否准許強制執行，此項裁定
    並無確定實體上法律關係存否之效力，如發票人就票據債務
    之存否有爭執時，應由發票人提起確認之訴，以資解決，最
    高法院56年台抗字第714號、57年台抗字第76號裁定可資參
    照。是法院辦理本票執票人聲請裁定准許向本票發票人強制
    執行事件，僅審查本票形式上要件是否具備，無庸亦無從審
    究本票原因關係債權是否存在之實體事項。而執票人之追索
    權已否罹於時效，核屬實體上爭執，抗告法院無權於非訟程
    序中予以審究。最高法院94年度台抗字第90號裁定同此見解
    。
二、抗告意旨略以：相對人執有如原裁定主文所示之本票（下稱
        系爭本票）固為伊所簽發無訛，惟系爭本票發票日為民
    國101年5月30日，該本票請求權已罹於3年時效而消滅，原
    裁定准許系爭本票強制執行，顯有違誤，爰依法提起抗告，
    求予廢棄原裁定等語。
三、經查，相對人主張其執有系爭本票，經屆期提示未獲付款，
    依票據法第123 條規定聲請裁定准許強制執行，業據提出與
    所述相符之系爭本票為證，而系爭本票已具備本票應記載事
    項，合於票據法第120 條規定，形式上觀之，屬有效之本票
    ，並已屆到期日，其聲請裁定准許強制執行，原裁定據以准
    許，於法核無不合。至抗告人辯稱系爭本票已逾3年時效，
    相對人對其無系爭本票請求權等情，核屬票據債權存否之實
    體爭執事項，揆諸首揭說明，應由抗告人另行提起訴訟加以
    確認，要非本件非訟程序所得審究。從而，原裁定以系爭本
    票自形式上審查，已可認係有效票據，依票據法第123 條規
    定准予強制執行，於法並無違誤。抗告論旨指摘原裁定不當
    ，求予廢棄，為無理由，應予駁回。
四、據上論結，本件抗告為無理由，爰裁定如主文。
中　　華　　民　　國　　110 　年　　12　　月　　21　　日
                  民事第三庭  法  官  李嘉慧
以上正本係照原本作成。
本件裁定不得再為抗告。
中　　華　　民　　國　　110 　年　　12　　月　　21　　日
                  民事第三庭  書記官  林瀚章